臺灣屏東地方法院交通事件裁定　　　　　　　　　　　九十一年度交聲字第三二號
　　移 送機 關　交通部公路總局高雄區監理所屏東監理站
　　異　議　人　甲○○
　　即受處分人
右列受處分人因違反道路交通管理處罰條例案件，對於交通部公路總局高雄區監理所
屏東監理站民國九十一年三月二十七日屏監稽違駕字第82-N00000000號裁決，聲明異
議，本院裁定如左：
    主  文
異議駁回。
    理  由
一、異議意旨略以：異議人即受處分人甲○○於民國九十一年一月三十日十六時三十
    分許，駕駛ＸＤ－六二○號營業用大貨車行經高雄縣岡山鎮○○路與介壽路口時
    ，燈號為綠燈，惟因前方二部車輛行經路口停下，伊所駕車輛亦隨之停下，俟燈
    號轉換為紅燈後，前方二輛車駛離，伊所駕駛之ＸＤ－六二○號營業用大貨車雖
    然越過停止線，但並未再向前行駛。適岡山分局員警示意伊將車右轉後靠邊停車
    受檢，伊依其指揮右轉後停車並示證照受檢，詎料竟遭警開單告發闖越紅燈。因
    伊右轉乃受警指示所為，並非闖越紅燈右轉，故請求撤銷原處分免罰云云。
二、按車輛面對圓形紅燈表示禁止通行，不得「超越停止線」或「進入路口」，交通
    標誌標線號誌設置規則第二百零六條第五款定有明文。次按汽車駕駛人，行經有
    燈光號誌管制之交岔路口闖紅燈者，處新臺幣一千八百元以上五千四百元以下罰
    鍰，道路交通管理處罰條例第五十三條對此亦定有明文。
三、經查：
    (一)異議人甲○○於前開時、地，於紅燈號誌下超越停止線多達十五公尺一情，業
      據證人即高雄縣警察局岡山分局警員史燦輝於本院調查中結證屬實，而異議人
      亦坦認：「我承認有超過（停止線）十五公尺，但我停在那裡最少有十秒了」
      等語無訛。異議人雖否認其有違規行為，然道路交通管理處罰條例第五十三條
      所謂之「闖紅燈」乃包括「超越停止線」及「進入路口」兩種情形在內，此對
      照前述道路交通標誌標線號誌設置規則第二百零六條第五款之規定即明，即使
      異議人尚未「進入路口」，然於紅燈號誌下「超越停止線」，亦屬違反道路交
      通管理處罰條例第五十三條之規定。
    (二)異議人雖又辯稱伊超越停止線時係在綠燈號誌時，惟此與證人史燦輝所證：「
      ．．異議人紅燈右轉時他的後視鏡有看到我，他就馬上切右邊停車。我是看到
      異議人紅燈右轉時，我才攔他下來的時候，他的車頭已經超過停等區十五公尺
      了。」等語不符。且該路口之行車管制號誌係「綠、黃、紅」三色燈號，茲有
      現場照片一張附卷可考（本院卷第二十二頁編號一、二照片），異議人行至該
      有號誌之交岔路口時，如遇有前行或轉彎之車道交通擁塞時，應在路口停止線
      前暫停，不得逕行駛入交岔路口內，致號誌轉換後，仍未能通過妨礙其他車輛
      通行（道路交通安全規則第一百零二條第十二款規定參照），故異議人所言即
      便屬實，以致其超越停止線十五公尺處長達十秒之久，亦屬可歸責予異議人之
      事由，不得藉口免罰。是本院無從依異議人所作辯詞對其為有利之認定，交通
      部公路局高雄區監理所屏東監理站所為屏監稽違駕字第82-N00000000號裁決，
      與前開法律規定並無違背之處。本件異議為無理由，應予駁回。
四、據上論斷，應依道路交通管理處罰條例第八十七條第二項，道路交通案件處理辦
    法第十九條，裁定如主文。
中      華      民      國      九十一    年      十一    月    十三    日
                                  臺灣屏東地方法院交通法庭
                                          法  官  王以齊
右正本證明與原本無異。
如不服本裁定應於收受送達後五日內向本院提出抗告書狀敘述抗告之理由抗告於台灣
高等法院高雄分院。
                                          書記官  林天化
中      華      民      國      九十 一  年      十一    月    十 三    日
